# 应收账款终止确认及列示问题

提问人：Ralph 小王子 时间：2021-08-03 14:33:06
请教陈版及论坛各位大神
公司与银行签订应收账款出售协议，银行以一定贴现息，以时间或金钱的方式代客户向公司支付了货款，但由于协议中约定了在客户回款前银行仍保有对该款项的追索权，故我理解不应终止确认应收账款，请问上述理解是否正确？
如该笔款项不应终止确认，报表中应如何列示？继续列示为应收账款or列示为应收款项融资，另外该款项应如何计价，是按照账面应收款项金额计价or考虑贴现息后的金额计价，贴现息计入财务费用or其他综合收益？
请陈版及论坛各位大神指点迷津~~

回答人：chenyiwei
有追索权的出售不能终止确认应收账款，报表上继续列报为应收账款，计量模式不变。附注中披露其转让情况。